臺灣新竹地方法院刑事判決
110年度交易字第643號
公  訴  人  臺灣新竹地方檢察署檢察官
被      告  朱進傳


上列被告因公共危險案件，經檢察官提起公訴（110年度偵字第1
1659號），本院判決如下：
    主  文
朱進傳吐氣所含酒精濃度達每公升零點二五毫克以上而駕駛動力
交通工具，處有期徒刑陸月，如易科罰金，以新臺幣壹仟元折算
壹日。
    犯罪事實
一、朱進傳於民國110年9月29日晚上7時10分前某時許，在新竹
    市某處飲用酒類後，其吐氣中所含酒精濃度已逾每公升0.25
    毫克，仍騎乘車牌號碼000-000號普通重型機車行駛於道路
    外出購物。嗣於同日晚上7時10分許，行經新竹巿香山區中
    華路6段226巷36號前，因與路人吳宗益發生行車糾紛為警據
    報前往處理，發現朱進傳身上有明顯酒氣，於同日晚上7時4
    6分許測得其吐氣中所含酒精濃度達每公升0.82毫克而查獲
    。
二、案經新竹市警察局第三分局報告臺灣新竹地方檢察署檢察官
    偵查後起訴。
    理  由
壹、證據能力之認定
一、本件被告之供述，被告未主張係以不正方法取得或筆錄記載
    與實際所述不符合之情形而無證據能力，足認被告警詢、偵
    查中之供述，均屬出於自由意識之陳述，無何任意性之瑕疵
    可指，應具有證據能力。
二、次按被告以外之人於審判外之陳述，雖不符前四條之規定，
    而經當事人於審判程序同意作為證據，法院審酌該言詞陳述
    或書面陳述作成時之情況，認為適當者，亦得為證據；又當
    事人、代理人或辯護人於法院調查證據時，知有第159條第1
    項不得為證據之情形，而未於言詞辯論終結前聲明異議者，
    視為有前項之同意，刑事訴訟法第159條之5第1項、第2項分
    別定有明文。查本件被告以外之供述證據及卷內以其記載為
    內容之文書證據，雖屬被告以外之人於審判外之言詞陳述，
    惟被告未於本院言詞辯論終結前就相關證據無證據能力，聲
    明異議，依上開規定，即視為同意於審判程序作為證據，復
    經本院審酌陳述作成時之情況，認為適當，而認得作為本件
    之證據。
三、非供述證據部分，被告未於本院言詞辯論終結前表示無證據
    能力，復查其取得過程亦無何明顯瑕疵，而應可作為本件之
    證據。
貳、實體部分
一、認定犯罪構成要件事實所憑之證據及其認定之理由：
    訊據被告固不否認案發當日有與證人吳宗益發生爭執，且警
    察到場時經酒測確實測得其吐氣中所含酒精濃度達每公升0.
    82毫克，惟矢口否認有何酒後駕車犯行，辯稱：我是當時與
    吳宗益發生爭執，機車停下來後，就走去商店買貓飼料跟酒
    ，是機車停下來之後才喝的酒，我沒有酒後騎車云云。惟
    查：
㈠、被告於案發當日，確有騎乘上揭車輛至上揭地點，於警察到
    場後，經警測得酒測值為每公升0.82毫克一情，已經證人吳
    宗益於警詢時證述明確（見偵卷第13至14頁），且有新竹市
    警察局朝山派出所警員許閔竣於110年9月30日製作之偵查報
    告1份（見偵卷第7至7頁反面）、車號查詢機車車籍列印資
    料1份（車號：000-000）（見偵卷第21頁）、（被告朱進傳
    ）證號查詢機車駕駛人列印資料1份（見偵字卷第22頁）、
    財團法人工業技術研究院呼氣酒精測試器檢定合格證書影本
    1份（見偵卷第25頁）、（被告朱進傳）新竹市警察局吐氣
    酒精濃度檢測程序暨拒測法律效果確認單1份（見偵卷第26
    頁）、（被告朱進傳）新竹市警察局第三分局當事人酒精測
    定紀錄表1份（見偵卷第27頁）、（被告朱進傳）新竹市警
    察局舉發違反道路交通管理事件通知單影本1份（見偵卷第2
    8頁）、新竹市第三分局朝山派出所110報案紀錄單1份（見
    偵卷第29頁）、監視器錄影畫面翻拍照片5張（見偵卷第32
    至34頁）等資料在卷可參，被告就此部分於準備程序、審理
    時亦不爭執在卷，此部分事實自堪認定。
㈡、被告固以前詞置辯，然被告確有酒後駕車犯行，有下列證據
    可證：
１、被告於警詢時先供稱略以：我當時在新竹市○○路○段000號巷
    內，小孩在路上玩耍，我差點擦撞到小孩，我下車後罵報案
    人跟報案人爭吵了一下，我機車就放在路邊，我打算走路去
    清峰商店，距離約100公尺，我走路期間邊走邊喝酒，我喝
    純米酒加保力達，我一路喝到清峰商店結束，我在清峰超市
    結束喝酒，我從清峰超市出發，我打算在那邊買貓飼料，然
    後我要打給我老婆、兒子來載我，警察就來了，我就沒打給
    他們（見偵卷第11頁），我當時生氣就拿我手上的米酒混保
    力達，喝了一瓶約450CC，走到清峰商店要把酒瓶交給商店
    （見偵卷第11頁反面），我當時邊喝酒邊走到商店是因為工
    作不順，加上與報案人差點擦撞的事情很生氣，就拿酒來喝
    ，到清峰商店前我已經把酒喝完了等語（見偵卷第11頁反面
    至12頁）。
　　於偵訊時供稱略以：我當時是走路去商店要買貓飼料，我跟
    吳宗益發生爭執後，走去超商時邊走邊喝，我當時手上有拿
    酒瓶，我到超商沒有買酒，只有買貓飼料等語（見偵卷第39
    頁）。
　　於本院審理時則供稱略以：我當時有騎車出門，但後來車子
    放著，我就走路去超市，大概100公尺，那時候我沒有喝酒
    （見本院卷第61頁），我當天出門是要買酒跟貓飼料，我買
    了一瓶純米酒跟兩罐貓罐頭，我拿著空酒瓶去超商買酒，就
    在那邊喝，我去商店隔壁國小側門喝我買的純米酒等語（見
    本院卷第65頁）。
２、是依被告所述，先稱其是在與證人吳宗益發生爭執，走到清
    峰商店的路上，喝了手上的米酒混保力達，且之後到超商時
    並未買酒，嗣又改稱走去商店路上沒有喝酒，且在商店有買
    一瓶純米酒，是買完酒後到超商旁邊的國小喝，其前後所述
    迥異，所辯是否為真實自非無疑。
３、況證人吳宗益於警詢時已經證稱略以：我看見一名男子騎乘
    車號000-000重型機車差點撞到我，他一下車我就聞到酒味
    ，那名男子在路中間向我叫囂，我就報警了，當時對方手拿
    一袋空酒瓶，我跟他說我報警了要他留在現場，他說他不會
    走他拿空酒瓶去換酒，我就等到警察來現場對他酒測，之後
    被告就在附近走來走去，我也沒看到他喝酒等語（見偵卷第
    13至14頁）。
　　證人即清峰商店人員林淑暖亦於警詢時證稱：110年9月29日
    晚上7時許，被告在清峰商店內買了米酒兩瓶及貓罐頭，現
    場沒有拿酒來喝，買了酒及貓罐頭就離開店裡，我認識被告
    ，他是常客，他買了酒之後沒有在店裡喝等語（見偵卷第15
    頁至15頁反面）。
　  是依證人吳宗益所述，其在與被告爭執、被告下車之際，已
    經聞到被告身上有濃厚酒味，且並未見到被告在該處有飲酒
    的行為，證人林淑暖亦證稱被告確實有在店內買酒、但並未
    在店內飲用，核與被告於警詢、偵訊時所述不符，且證人林
    淑暖已證稱被告係常客所以認識，應無誤認之可能。
４、則被告所辯之詞已經前後不符，亦未提出任何積極證據以實
    其說，佐以證人吳宗益、林淑暖上揭所述，尚難認其在騎車
    到現場後，將機車停下至警員到場為其酒測之期間，確有飲
    用酒類之行為，其空言所辯難認可採。
二、綜上所述，被告所辯無足憑採，其上揭酒後駕車之犯行事證
    明確，應予以依法論科。
參、論罪及科刑：
一、新舊法比較：被告行為後，刑法第185條之3條文於111年1月
    28日修正公布，並自同年月30日生效施行，修正前刑法第18
    5條之3第1項規定：「駕駛動力交通工具而有下列情形之一
    者，處2年以下有期徒刑，得併科20萬元以下罰金」，修正
    後則規定：「駕駛動力交通工具而有下列情形之一者，處3
    年以下有期徒刑，得併科30萬元以下罰金」。經比較新舊法
    之結果，修正後之法律並未有利於被告，依刑法第2條第1項
    前段規定，本件自應適用修正前刑法第185條之3第1項之規
    定。
二、論罪：核被告所為，係犯修正前刑法第185條之3第1項第1款
    之吐氣所含酒精濃度達每公升零點二五毫克以上而駕駛動力
    交通工具。
三、累犯：
　　被告前於105年間，因公共危險案件，經本院於105年8月31
    日以105年度竹交簡字第310號判決判處有期徒刑6月，於105
    年9月26日確定，並於105年11月24日易科罰金執行完畢等情
    ，有臺灣高等法院被告前案紀錄表及本院105年度竹交簡字
    第310號判決書各1份在卷可憑，其於有期徒刑執行完畢後5
    年內故意再犯本件有期徒刑以上之罪，為累犯。然本院參照
    司法院釋字第775號解釋意旨，衡酌檢察官所主張構成累犯
    之罪，與被告本案所犯之罪間，卷內尚乏積極證據足認被告
    有何特別惡性或對於刑罰之反應力顯然薄弱之情形，爰不依
    刑法第47條第1項加重其刑，然仍得列為刑法第57條第5款所
    定「犯罪行為人之品行」之審酌事項，附此敘明。
四、科刑：爰審酌被告無視酒後不得駕車之禁令，於飲用酒類後
    仍貿然騎乘機車上路，危及道路交通安全，缺乏尊重其他用
    路人生命、財產安全之觀念，兼衡被告遭查獲時酒精測試濃
    度達每公升0.82毫克，暨被告自陳之智識程度、工作、家庭
    經濟狀況，及刑事前案紀錄（含構成累犯之紀錄，參見臺灣
    高等法院被告前案紀錄表）等一切情狀，量處如主文所示之
    刑，並諭知易科罰金之折算標準。
據上論斷，應依刑事訴訟法第299條第1項前段，判決如主文。
本案經檢察官沈郁智提起公訴，經檢察官陳中順到庭執行職務。
中    華    民    國   111    年    6    月     30    日
                  刑事第八庭     法  官  林哲瑜
以上正本證明與原本無異。　　　　　　　　　
如不服本判決應於收受判決後20日內向本院提出上訴書狀，並應
敘述具體理由。其未敘述上訴理由者，應於上訴期間屆滿後20日
內向本院補提理由書(均須按他造當事人之人數附繕本)「切勿逕
送上級法院」。
中　　華　　民　　國　　111 　年　　7 　　月　　4 　　日
                                 書記官  胡家寧
附錄論罪科刑法條：
（修正前）刑法第185條之3第1項第1款：
駕駛動力交通工具而有下列情形之一者，處2 年以下有期徒刑，
得併科20萬元以下罰金：
一、吐氣所含酒精濃度達每公升零點二五毫克或血液中酒精濃度
    達百分之零點零五以上。